臺灣高等法院刑事判決
111年度原上訴字第139號
上  訴  人  
即  被  告  蘇子偉


選任辯護人  彭瑞明律師（財團法人法律扶助基金會指派律師）
上列上訴人因詐欺等案件，不服臺灣桃園地方法院111年度審原
金訴字第1號，中華民國111年4月26日第一審判決（起訴案號：
臺灣桃園地方檢察署110年度偵字第35364號），提起上訴，本院
判決如下：
    主  文
原判決撤銷。
蘇子偉犯三人以上共同詐欺取財罪，共參罪，各處有期徒刑陸月
。應執行有期徒刑拾月。
    事  實
一、蘇子偉基於參與犯罪組織之犯意，於民國110年5月間某日加
    入某真實姓名、年籍不詳、自稱「蔡嘉瑩」及其他真實姓名
    年籍不詳之成年人所屬三人以上以實施詐術為手段所組成具
    有持續性及牟利性之有結構性詐欺集團組織（無證據證明成
    員中有未滿18歲之人，下稱本案詐欺集團），擔任領取並轉
    交金融機構帳戶存摺、提款卡之收簿手，約定依「蔡嘉瑩」
    指示至便利超商領取寄送至超商之金融機構人頭帳戶存摺、
    金融提款卡等詐欺工具，再將所取得之帳戶資料轉交予「蔡
    嘉瑩」與其他詐欺集團成員收領。而與前開詐欺集團成員，
    共同意圖為自己不法之所有，基於三人以上詐欺取財及洗錢
    之犯意聯絡，先由邱千喻（業經臺灣新竹地方檢察署以110
    年度偵字第9546、10814、11276號為不起訴處分）於110年5
    月26日下午6時39分許，以店到店之方式，將其申設之渣打
    國際商業銀行帳號00000000000000號帳戶（下稱渣打銀行帳
    戶）、台新國際商業銀行帳號00000000000000號帳戶（下稱
    台新銀行帳戶）金融卡寄送至桃園市○○區○○路000、000號之
    統一超商德力門市，蘇子偉再依「蔡嘉瑩」之指示，騎乘車
    牌號碼000-0000號普通重型機車（向不知情之王柏森借用）
    ，由新北市出發，於110年5月28日凌晨4時43分許至上開門
    市領取包裹，並轉交予「蔡嘉瑩」與其他詐欺集團不詳成員
    收受，作為提領詐欺所得贓款及洗錢之用。嗣取得前揭2帳
    戶金融卡之某本案詐欺集團成年成員，遂於附表編號1至3所
    示時間、以附表編號1至3所示之方法，對丘芳宜、賴慧玲、
    陳宇傑施用詐術，致其等陷於錯誤，分別將附表編號1至3所
    示款項匯至蘇子偉收領並轉交之前揭帳戶內，旋由某本案詐
    欺集團成年成員持前揭2帳戶金融卡提領附表編號1至3所示
    之人受騙匯入款項，藉此製造金流斷點，移轉並隱匿特定犯
    罪所得之去向及所在。嗣丘芳宜、賴慧玲、陳宇傑察覺有異
    ，報警處理，為警循線追查，始悉前情。
二、案經丘芳宜、賴慧玲、陳宇傑訴由桃園市政府警察局八德分
    局報請臺灣桃園地方檢察署檢察官偵查起訴。　　
    理  由
壹、證據能力：
一、組織犯罪防制條例第12條第1項中段規定：「訊問證人之筆
    錄，以在檢察官或法官面前作成，並經踐行刑事訴訟法所定
    訊問證人之程序者為限，始得採為證據。」此為刑事訴訟關
    於證據能力之特別規定，較諸刑事訴訟法證據章有關傳聞法
    則之規定嚴謹，且組織犯罪防制條例迭經修正，均未修正上
    開規定，自應優先適用（最高法院108年度台上字第3753號
    判決意旨參照）。查告訴人丘芳宜、賴慧玲、陳宇傑、證人
    即另案被告邱千喻、證人王柏森於警詢中之陳述，就被告而
    言，屬被告以外之人於審判外之陳述，依前揭規定及說明，
    於上訴人即被告蘇子偉（下稱被告）涉及違反組織犯罪防制
    條例明定之罪名（詳後述），不具證據能力，不得採為判決
    基礎（然就被告所涉加重詐欺取財、洗錢等罪名，則不受此
    限制）。
二、按被告以外之人於審判外之陳述，雖不符刑事訴訟法第159
    條之1至第159條之4之規定，而經當事人於審判程序同意作
    為證據，法院審酌該言詞陳述或書面陳述作成時之情況，認
    為適當者，亦得為證據。又當事人、代理人或辯護人於法院
    調查證據時，知有第159條第1項不得為證據之情形，而未於
    言詞辯論終結前聲明異議者，視為有前項之同意，同法第15
    9條之5亦有明定。查本件檢察官、被告、辯護人就本判決，
    除關於組織犯罪防制條例部分外，下列所引被告以外之人於
    審判外陳述之證據能力迄至言詞辯論終結，均未聲明異議，
    本院審酌該些供述證據作成時，核無違法取證或其他瑕疵，
    認為以之作為本案之證據屬適當，自有證據能力。其餘資以
    認定被告犯罪事實之非供述證據，均查無違反法定程序取得
    之情形，依刑事訴訟法第158條之4反面規定，亦具證據能力
    。
貳、實體方面：
一、認定事實之證據及理由：  
  ㈠上開事實，業據被告於警詢、偵查、原審及本院審理中坦認
    不諱（見偵卷第13、117頁；原審卷第145、151頁；本院卷
    第127頁），核與證人邱千喻、王柏森於警詢之證述情節相
    符（見偵卷第23至26、47至49、159至161、267至270、219
    至222頁），並有相關監視器錄影畫面翻拍照片、簡訊截圖
    、統一超商貨態查詢系統、車輛詳細資料報表存卷可考（見
    偵卷第33、35至38、39至41、43頁）。而附表編號1至3所示
    告訴人遭詐欺之過程，業經告訴人丘芳宜、賴慧玲、陳宇傑
    於警詢時指訴在案（見偵卷第163至166、223至229、271至2
    77頁），且有相關匯款單據、前揭2帳戶之交易明細表存卷
    可稽（見偵卷第193至194、233、253、281至283頁），足認
    被告上開任意性自白確與事實相符，堪予採信。
　㈡另依被告於警詢、偵查之供述（見偵卷第13、117頁），可知
    被告所參與之團體，其成員係以詐騙他人金錢獲取不法所得
    為目的，且各成員間分別負責對被害人直接實施詐騙、收取
    人頭帳戶、提領詐欺款項、上繳詐欺款項等，是被告所參與
    者，係透過縝密之計畫與分工，成員彼此相互配合，由多數
    人所組成之於一定期間內存續以實施詐欺為手段而牟利之具
    有完善結構之組織，且組織內分工嚴謹、層級分明，並透過
    人頭帳戶、現金領款製造斷點以避偵查，堪認本案詐欺集團
    為一持續存在之組織，顯非為立即實施犯罪而隨意組成，其
    屬三人以上，以實施詐術為手段，所組成之具有持續性及牟
    利性之有結構性組織之犯罪組織無誤；且本案詐騙集團透過
    人頭帳戶、現金領款等方式製造金流斷點，被告並依本案詐
    欺集團上游成員之指示，將存放有前揭2帳戶金融卡之包裹
    交付予「蔡嘉瑩」，作為提領詐欺所得贓款及洗錢之用，再
    由某本案詐欺集團成年成員持前揭2帳戶金融卡，以現金提
    領方式，領取附表編號1至3所示之人受騙匯入款項，使警方
    及司法機關難以溯源追查犯罪所得之蹤跡與後續犯罪所得持
    有者，確已製造金流斷點，則前開特定犯罪所得財物已遭移
    轉，且去向及所在亦遭隱匿，是被告所為，已屬移轉、隱匿
    特定犯罪所得之去向、所在之部分行為，自合於洗錢防制法
    第2條第2款所定隱匿特定犯罪所得之來源、去向之要件，為
    洗錢行為無訛。綜上所述，本件事證明確，被告犯行堪予認
    定，應依法論科。
二、論罪：
　㈠核被告就附表編號2（乃「首次犯罪」）所為，係犯組織犯罪
    防制條例第3條第1項後段之參與犯罪組織罪、刑法第339條
    之4第1項第2款之三人以上共同詐欺取財罪、違反洗錢防制
    法第2條第2款規定，而犯同法第14條第1項之一般洗錢罪；
    就如附表編號1、3則係犯刑法第339條之4第1項第2款之三人
    以上共同詐欺取財罪、違反洗錢防制法第2條第2款規定，而
    犯同法第14條第1項之一般洗錢罪。　
　㈡按共同實施犯罪行為之人，在合同意思範圍以內，各自分擔
    犯罪行為之一部，相互利用他人之行為，以達其犯罪之目的
    者，即應對於全部所發生之結果，共同負責。又共同正犯之
    成立，祇須具有犯意之聯絡及行為之分擔，既不問犯罪動機
    起於何人，亦不必每一階段犯行，均須參與（最高法院著有
    28年台上字第3110號、34年台上字第682號判決意旨參照）
    。被告雖非始終參與附表編號1至3所示詐欺取財各階段犯行
    ，惟其與本案詐騙集團其他成員既為遂行彼等詐欺取財之犯
    行而相互分工，堪認係在合同意思範圍內，各自分擔犯罪行
    為之一部，並相互利用他人之行為，以達犯罪之目的，依照
    上開說明，被告應就其加入本案詐騙集團後所參與犯行，對
    於全部所發生之結果共同負責。被告與「蔡嘉瑩」、本案詐
    騙集團所屬成員間，就附表編號1至3所示各犯行間，互有犯
    意聯絡、行為分擔，應論以共同正犯。另刑法第339條之4第
    1項第2款之三人以上共同犯詐欺取財罪，其本質即為共同犯
    罪，主文毋庸再於「三人以上共同犯詐欺取財罪」前再記載
    「共同」（最高法院83年度台上字第2520號刑事判決意旨參
    照），併此敘明。　　　
  ㈢按受詐騙之人未必僅有一次匯款紀錄，而在同一次遭受詐騙
    過程中，亦有單一被害人將一個或多個帳戶內之款項，分散
    轉帳匯款入詐欺正犯指示之多個帳戶，或先後一日、多日一
    再匯款至同一帳戶者，故而若以被告提款日期、次數，或所
    提領帳戶之匯款轉入次數，作為評價詐欺取財既遂犯行之罪
    數，恐嫌失當。查附表編號2、3所示告訴人皆有數次依指示
    匯款之行為，均係為達到詐欺取財之目的，而各侵害同一告
    訴人之同一財產法益，各行為之獨立性均極為薄弱，難以強
    行分開，依一般社會健全觀念，應就針對同一告訴人遭詐騙
    款項之多次指示行為，均視為數個舉動之接續施行，合為包
    括之一行為予以評價，均應論以接續犯之單純一罪。
  ㈣按組織犯罪防制條例於106年4月19日修正公布，擴大犯罪組
    織之定義，將具有持續性及牟利性之詐欺集團亦納為犯罪組
    織之犯罪類型，從而，行為人參與以詐術為目的之犯罪組織
    ，即尚有待其他加重詐欺犯罪，以確保或維護此一繼續犯之
    狀態。基此，行為人參與詐欺犯罪組織之先行為，與其嗣後
    著手實行加重詐欺行為間，雖在時間及場所未能完全重合，
    在自然意義上非完全一致，然二者具有階段性之緊密關聯性
    ，並有部分合致，復為確保及維護犯罪組織之宗旨或目的所
    必要，自得評價為單一行為，而有想像競合犯之適用，如予
    數罪併罰，反有過度評價之疑，實與人民法律感情不相契合
    。惟倘行為人於參與詐欺犯罪組織之繼續中，先後加重詐欺
    數人之財物，因該一貫穿全部犯罪歷程之參與犯罪組織的不
    法內涵，較之陸續實行之加重詐欺犯行為輕，自不能「以小
    包大、全部同一」，應僅就參與犯罪組織及首次加重詐欺二
    罪，依想像競合犯從一重之加重詐欺罪處斷。而此一參與犯
    罪組織之繼續行為，已為首次加重詐欺行為所包攝，自不得
    另割裂與其他加重詐欺行為，各再論以想像競合犯，以免重
    複評價。是以，第二次（含）以後之加重詐欺犯行，應單純
    依數罪併罰之例處理，當無從將一參與犯罪組織行為割裂再
    另論一參與犯罪組織罪，而與第二次（含）以後所犯加重詐
    欺罪從一重論處之餘地（最高法院108年度台上字第337號判
    決意旨參照）。是：被告所犯上開參與犯罪組織罪與附表編
    號2部分所示「首次」三人以上共同詐欺取財罪、洗錢罪間
    ，以及其前開首次犯行以外（即如附表編號1、3）之其他三
    人以上共同詐欺取財罪、洗錢罪間，均係為求詐得各該被害
    人之金錢，犯罪目的單一，各行為間亦有局部同一之情形，
    均為想像競合犯，依刑法第55條規定，俱應各從一重之三人
    以上共同詐欺取財罪處斷。
  ㈤按詐欺取財罪係為保護個人之財產法益而設，行為人罪數之
    計算，應依遭受詐欺之被害人人數計算（最高法院111年度
    台上字第2657號判決意旨參照）。被告所為上開3次（即附
    表編號1至3）三人以上共同詐欺取財犯行，犯罪時間、地點
    均相異，且告訴人亦非相同，犯意各別、行為互殊，應分論
    併罰。　
  ㈥按想像競合犯之處斷刑，本質上係「刑之合併」。其所謂從
    一重處斷，乃將想像競合犯組成之評價上數罪，合併為科刑
    一罪，其所對應之刑罰，亦合併其評價上數罪之數法定刑，
    而為一個處斷刑。易言之，想像競合犯侵害數法益者皆成立
    犯罪，論罪時必須輕、重罪併舉論述，同時宣告所犯各罪名
    ，包括各罪有無加重、減免其刑之情形，亦應說明論列，量
    刑時併衡酌輕罪部分量刑事由，評價始為充足，然後依刑法
    第55條前段規定「從一重處斷」，非謂對於其餘各罪可置而
    不論。因此，法院決定處斷刑時，雖以其中最重罪名之法定
    刑，做為裁量之準據，惟於裁量其輕重時，仍應將輕罪合併
    評價在內（最高法院108年度台上字第4405、4408號判決意
    旨）。且除非輕罪中最輕本刑有較重於重罪之最輕本刑，而
    應適用刑法第55條但書規定重罪科刑之封鎖作用，須以輕罪
    之最輕本刑形成處斷刑之情形以外，則輕罪之減輕其刑事由
    若未形成處斷刑之外部性界限，自得將之移入刑法第57條或
    第59條之科刑審酌事項內，列為是否酌量從輕量刑之考量因
    子。是法院倘依刑法第57條規定裁量宣告刑輕重時，一併具
    體審酌輕罪部分之量刑事由，應認其評價即已完足，尚無過
    度評價或評價不足之偏失（最高法院109年度台上字第3936
    號判決意旨參照）。準此：
　⒈參與犯罪組織者，其參與情節輕微者，得減輕或免除其刑，
    組織犯罪防制條例第3條第1項但書定有明文。查本件被告參
    與本案之詐欺集團犯罪組織，負責存放人頭帳戶金融卡之包
    裹並轉交予「蔡嘉瑩」，作為提領詐欺所得贓款及洗錢之用
    ，所為固有不該，惟衡酌其參與上開犯罪組織並非核心人物
    ，且於本案中未實際經手犯罪所得，其參與情節尚屬輕微，
    原應依組織犯罪防制條例第3條第1項但書規定減輕其刑，雖
    其等參與組織罪係屬想像競合犯其中之輕罪，惟本院於後述
    量刑時仍當一併衡酌該部分減輕其刑事由。 
　⒉組織犯罪防制條例第8條第1項後段規定：「偵查及審判中均
    自白者，減輕其刑。」、洗錢防制法第16條第2項規定：「
    犯前2條之罪，在偵查或審判中自白者，減輕其刑。」查：
    被告雖就組織犯罪防制條例部分，業於警詢、偵查中已供述
    本案詐騙集團組織角色明確，且於原審、本院審理時自白此
    部分罪名，堪認於偵查及審判中均自白此部分犯罪，另就洗
    錢防制法之罪名亦於原審及本院審理中自白不諱，原應依前
    述組織犯罪防制條例第8條第1項後段、洗錢防制法第16條第
    2項規定減輕其刑，然此均係屬想像競合犯其中之輕罪，僅
    得由本院於後述量刑時一併衡酌該部分減輕其刑事由，即屬
    評價完足。
  ㈦犯罪之情狀顯可憫恕，認科以最低度刑仍嫌過重者，得酌量
    減輕其刑，刑法第59條定有明文。又刑事審判旨在實現刑罰
    權之分配的正義，故法院對有罪被告之科刑，應符合罪刑相
    當之原則，使輕重得宜，罰當其罪，以契合社會之法律感情
    ，此所以刑法第57條明定科刑時應審酌一切情狀，尤應注意
    該條所列10款事項以為科刑輕重之標準，並於同法第59條賦
    予法院以裁量權，如認犯罪之情狀可憫恕者，得酌量減輕其
    刑，俾使法院就個案之量刑，能斟酌至當。且考刑法第59條
    立法理由：科刑時原即應依第57條規定審酌一切情狀，尤應
    注意該條各款所列事項，以為量刑標準，本條所謂「犯罪之
    情狀可憫恕」，自係指裁判者審酌第57條各款所列事項以及
    其他一切與犯罪有關之情狀之結果，認其犯罪足堪憫恕者而
    言，即必於審酌一切之犯罪情狀，在客觀上顯然足以引起一
    般同情，認為縱予宣告法定最低刑度猶嫌過重者，始有其適
    用（參照最高法院38年台上字第16號、45年台上字第1165號
    及51年台上字第899號判例意旨）。是法院審酌刑法第59條
    酌減事由時，仍應依刑法第57條科刑事由通盤考量，若認犯
    罪情狀確可憫恕，認科以最低度刑仍嫌過重者，即得酌量減
    輕其刑，二者並非截然可分，不得合併審究。查被告參與本
    案詐騙集團，擔任遞交本案人頭帳戶金融卡之角色，其行為
    固屬不當，應予非難；惟審酌被告並非詐欺集團之核心成員
    ，而三人以上共同犯詐欺取財罪之法定刑為1年以上7年以下
    有期徒刑，得併科100萬元以下罰金，法定刑度甚為嚴峻，
    而被告行為後於原審及本院審理程序時均就本案犯罪事實坦
    承不諱，且於本院審理時與附表編號1至3之各該告訴人達成
    和解，有本院調解筆錄存卷可參（見本院卷第111至112頁）
    ，且業已依約賠付附表編號1至3各該告訴人第一期款項，即
    各新臺幣（下同）5000元，有本院公務電話紀錄在卷足憑（
    見本院卷第133、135、137頁），可見被告已萌生悔改之心
    ，並知悉本案犯行之嚴重性，審酌被告於本案犯行中僅為傳
    遞人頭帳戶之角色，本院認本案若科以法定最低刑度，仍屬
    情輕法重，足以引起一般人之同情，顯有可憫恕之處，爰就
    被告所犯3罪，皆依刑法第59條之規定酌減其刑。 
三、撤銷改判之理由：
  ㈠原審以被告所犯事證明確，據以論罪科刑，固非無見。惟：
    按詐欺取財罪係為保護個人之財產法益而設，行為人罪數之
    計算，應依遭受詐欺之被害人人數計算，被告所為3次三人
    以上共同詐欺取財犯行，犯意各別、行為互殊，應分論併罰
    ，業如前語，原判決逕以被告僅領取單一包裹，而論以一罪
    ，顯有未當（此業經本院於審理時，依最高法院110年度台
    非字第230號判決意旨，告知公訴人、被告、辯護人可能論
    以實質競合之數罪，使被告能知悉而充分行使其防禦權，避
    免突襲性裁判，見本院卷第78、119頁）。另由被告之犯罪
    情狀，存有情輕法重之憾，應有刑法第59條之適用，原判決
    未及審酌被告已與告訴人和解之犯罪後態度並依該條規定酌
    減其刑，亦有未恰，被告上訴請求從輕量刑，為有理由。準
    此，原判決有上開可議之處，自應由本院予以撤銷改判。
  ㈡爰以行為人之責任為基礎，審酌詐欺集團猖獗盛行之今日，
    對民眾財產危害甚鉅，已廣為報章媒體所披露，被告正值青
    壯，不思以正當途徑獲取財物，猶為賺取錢財而加入本案詐
    欺集團，致使無辜之告訴人上當受騙，破壞社會秩序以及人
    與人間之根本信賴，所為本屬不該，但考量被告犯後終能坦
    承犯行（包含自白參與犯罪組織罪、洗錢罪）並與告訴人和
    解之犯後態度，兼衡其品行、自承高中畢業之智識程度、為
    家中經濟支柱，需扶養母親、配偶、2名未成年子女之家庭
    生活經濟狀況等語（見本院卷第127頁）、本案詐得之犯罪
    金額，及被告非本案詐欺集團核心角色、參與情節尚屬輕微
    、復未實際分取犯罪所得等一切情狀，分別量處如主文第2
    項前段所示之刑。再者，參以被告行為態樣，附表編號1至3
    各次詐欺犯罪之詐術、施詐情節亦甚類似，數罪責任非難之
    重複程度較高，在刑法第51條第5款所定之外部界限內，及
    比例原則、平等原則、責罰相當原則、重複評價禁止原則之
    內部界限範圍內，綜合判斷其整體犯罪之非難評價、各罪間
    關係、法益侵害之整體效果，並適度反應其犯罪行為之不法
    與罪責程度，及對其施以矯正之必要性，且貫徹刑法公平正
    義之理念，定應執行之有期徒刑如主文第2項後段所示。至
    於被告想像競合所犯組織犯罪防制條例第3條第1項後段之參
    與犯罪組織罪，因司法院於110年12月10日以釋字第812號解
    釋，認為組織犯罪防制條例第3條第3項規定「犯第1項之罪
    者，應於刑之執行前，令入勞動場所，強制工作，其期間3
    年。」，就受處分人之人身自由所為限制，違反憲法比例原
    則及憲法明顯區隔原則之要求，與憲法第8條保障人身自由
    之意旨不符，應自本解釋公布之日起失其效力，本件自無庸
    再就被告行為態樣有無宣告強制工作之必要予以審酌論述。
  ㈢末查被告並未獲有不法利得分配乙情，業據被告於原審審理
    時供陳明確，且本院遍查全卷亦未見有被告取得相關犯罪所
    得之積極事證，是依有疑唯利被告之原則，本院認被告於本
    案中並未分得犯罪所得，自無從就此部分犯罪所得宣告沒收
    或追徵，併此敘明。
據上論斷，應依刑事訴訟法第369條第1項前段、第364條、第299
條第1項前段，組織犯罪防制條例第3條第1項後段、但書、第8條
第1項後段，洗錢防制法第2條第2款、第14條第1項、第16條第2
項，刑法第11條前段、第28條、第339條之4第1項第2款、第55條
、第59條、第51條第5款，刑法施行法第1條之1第1項，判決如主
文。　 
本案經檢察官劉威宏提起公訴，檢察官侯名皇到庭執行職務。
中　　華　　民　　國　　111 　年　　10　　月　　25　　日
                  刑事第十五庭  審判長法　官  陳芃宇
                                      法　官  余銘軒
                                      法　官  陳俞伶
以上正本證明與原本無異。
如不服本判決，應於收受送達後20日內向本院提出上訴書狀，其
未敘述上訴之理由者並得於提起上訴後20日內向本院補提理由書
（均須按他造當事人之人數附繕本）「切勿逕送上級法院」。
                                      書記官  朱家麒
中　　華　　民　　國　　111 　年　　10　　月　　26　　日
 
附錄：本案論罪科刑法條全文
組織犯罪防制條例第3條（註：其中第3項業經司法院釋字第812
號解釋宣告違憲，自110年12月10日起失其效力）
發起、主持、操縱或指揮犯罪組織者，處3年以上10年以下有期
徒刑，得併科新臺幣1億元以下罰金；參與者，處6月以上5年以
下有期徒刑，得併科新臺幣1千萬元以下罰金。但參與情節輕微
者，得減輕或免除其刑。
具公務員或經選舉產生之公職人員之身分，犯前項之罪者，加重
其刑至二分之一。
犯第1項之罪者，應於刑之執行前，令入勞動場所，強制工作，
其期間為3年。
前項之強制工作，準用刑法第90條第2項但書、第3項及第98條第
2項、第3項規定。
以言語、舉動、文字或其他方法，明示或暗示其為犯罪組織之成
員，或與犯罪組織或其成員有關聯，而要求他人為下列行為之一
者，處3年以下有期徒刑，得併科新臺幣3百萬元以下罰金：
一、出售財產、商業組織之出資或股份或放棄經營權。
二、配合辦理都市更新重建之處理程序。
三、購買商品或支付勞務報酬。
四、履行債務或接受債務協商之內容。
前項犯罪組織，不以現存者為必要。
以第5項之行為，使人行無義務之事或妨害其行使權利者，亦同
。
第5項、第7項之未遂犯罰之。

中華民國刑法第339條之4
犯第339條詐欺罪而有下列情形之一者，處1年以上7年以下有期
徒刑，得併科1百萬元以下罰金：
一、冒用政府機關或公務員名義犯之。
二、三人以上共同犯之。
三、以廣播電視、電子通訊、網際網路或其他媒體等傳播工具，
    對公眾散布而犯之。
前項之未遂犯罰之。

洗錢防制法第14條
有第二條各款所列洗錢行為者，處7年以下有期徒刑，併科新臺
幣5百萬元以下罰金。
前項之未遂犯罰之。
前二項情形，不得科以超過其特定犯罪所定最重本刑之刑。

附表 
編號 被害人 詐騙時間 詐騙方法 匯款時地 匯款金額 （新臺幣） 匯入帳戶 1 丘芳宜 （提告） 110年5月28日下午5時許 撥打電話予丘芳宜，佯稱設定錯誤，導致扣款，需以操作網路銀行之方式解除云云，致丘芳宜陷於錯誤而依指示匯款 110年5月28日下午5時53分，以操作網路銀行之方式匯款 16萬9,107元 邱千喻所有上開渣打銀行帳戶 2 賴慧玲 （提告） 110年5月28日下午4時21分許 撥打電話予賴慧玲，佯稱設定錯誤，導致扣款，需以操作自動櫃員機之方式解除云云，致賴慧玲陷於錯誤而依指示匯款 ①於110年5月28日下午5時35分許，操作自動櫃員機之方式匯款 ②於110年5月28日下午5時50分許，在臺中市○○區○○路0段000號之全家超商，以操作自動櫃員機之方式匯款   ①2萬9,963元 ②2萬4,000元 邱千喻所有上開台新銀行帳戶 3 陳宇傑 （提告） 於110年5月28日下午4時49分許 撥打電話予陳宇傑，佯稱設定錯誤，導致扣款，需以操作自動櫃員機之方式解除云云，致陳宇傑陷於錯誤而依指示匯款 ①於110年5月28日下午5時31分許，在臺中市○○區○○路000號之全家超商內，以操作自動櫃員機之方式匯款 ②於110年5月28日下午5時39分許，以操作自動櫃員機之方式匯款 ③於110年5月28日下午5時42分許，以操作自動櫃員機之方式匯款 ①2萬9,985元 ②3萬元 ③3萬元 邱千喻所有上開台新銀行帳戶